【裁判字號】    96,訴,447
【裁判日期】    970704
【裁判案由】    偽造文書等
【裁判全文】
臺灣基隆地方法院宣示判決筆錄                96年度訴字第447號
公  訴  人  臺灣基隆地方法院檢察署檢察官
被      告  丙○○
指定辯護人  本院公設辯護人乙○○
上列被告因偽造文書等案件，經檢察官提起公訴（96年度偵緝字
第157號），於中華民國97年7月4日下午4時許，在本院第四法庭
宣示判決，出席職員如下：
    審判長法官  王福康
    法      官  王美婷
    法      官  許心
    書  記  官  湯惠芳
    通      譯  高英哲
審判長起立朗讀判決主文、犯罪事實要旨、處罰條文，及告以上
訴限制、期間並提出上訴狀之法院，且諭知記載其內容：
一、主  文：
    丙○○連續行使偽造私文書，足以生損害於他人，處有期徒
    刑壹年，減為有期徒刑陸月，如易科罰金，以銀元佰元即
    新臺幣玖佰元折算壹日。
二、犯罪事實要旨：
    緣丙○○先於民國92年10月5日，自任會首，籌組會期自92
    年10月5日起至96年12月5日止，含會首共計51會，每會新台
    幣（下同）10,000元，採內標制，並約定於每月5日下午6點
    整在基隆市○○路164之1號「卡魯瓦碳燒咖啡館」開標之民
    間互助會（下稱甲會）；復於93年2 月15日，自任會首，籌
    組會期自93年2月15日起至95年5月15日止，含會首共計35會
    ，每會5,000 元，採內標制，並約定於每月15日上午11點整
    開標，且於每年2、6、10月之15日各加標1次，在「卡魯瓦
    碳燒咖啡館」開標之民間互助會（下稱乙會）；再於93年10
    月1日，自任會首，籌組會期自93年10月1日起至94年11月11
    日止，含會首共計41會，每會3,000元，採內標制，並約定
    於每月1日、11日及21日上午10點整在「卡魯瓦碳燒咖啡館
    」開標之民間互助會（下稱丙會）；又於93年12月1日，自
    任會首，籌組會期自93年12月1日起至95年11月1日止，含會
    首共計24會，每會30,000元，採內標制，並約定於每月1日
    上午11點整在「卡魯瓦碳燒咖啡館」開標之民間互助會（下
    稱丁會）。乃丙○○因財務周轉困難，竟意圖為自己不法之
    所有，基於詐欺取財及行使偽造私文書之概括犯意，先冒用
    不知情之「庚○○」之名義參與上開甲會、丙會及丁會互助
    會各1會；冒用不知情之「戊○○」之名義參與上開丁會1
    會；冒用不知情之「丁○○」之名義參與上開丁會1會。上
    揭互助會陸續起會後，丙○○再利用會員與會員彼此間均不
    相識，且投標時部分活會會員未實際到場之機會，先後於附
    表所示時間，假冒附表所示「己○○」等會員名義，在上址
    偽填標單，標單上記載附表所示被冒名者姓名及投標金額，
    表示被冒用者願依標單上所載之會息標取互助會會款，以而
    連續偽造私文書，並先後提示參與開標之會員（標單均已丟
    棄），而連續行使偽造私文書，致如附表所示之被冒名會員
    受有損害，丙○○並因而得標，致使己○○及其他活會會員
    因此陷於錯誤，先後交付如附表所示之金額，藉此方式連續
    詐得如附表所示之會款（數額及計算方式均詳如附表所示）
    ，總計1,53 1,150元。嗣於94年10月間，因丙○○無力支付
    會款停止開標，經甲○○追查，始知上情。
三、處罰條文：
    刑法第216條、第210條、第220 條、第339條第1項、第55條
    ，95年7月1日修正施行前刑法第41條第1 項前段、第55條、
    第56條，刑法施行法第1條之1，中華民國九十六年罪犯減刑
    條例第2條第1項第3款、第7條、第9 條，修正前罰金罰鍰提
    高標準條例第2 條，現行法規所定貨幣單位折算新臺幣條例
    第2條。
四、本判決除有刑事訴訟法第454條之4第1項第1款於本訊問程序
    終結前，被告撤銷協商合意或檢察官撤回協商聲請者；第2
    款被告協商之意思非出於自由意志者；第4 款被告所犯之罪
    非第455條之2第1項所定得以協商判決者；第6款被告有其他
    較重之裁判上一罪之犯罪事實者；第7 款法院認應諭知免刑
    或免訴、不受理者情形之一，及違反同條第2 項「法院應於
    協商合意範圍內為判決；法院為協商判決所科之刑，以宣告
    緩刑或2 年以下有期徒刑、拘役或罰金為限」之規定者外，
    不得上訴。
五、本件如有上開可得上訴情形，而不服本件判決，得自收受判
    決送達之日起10日內，向本院提出上訴書狀，上訴於第二審
    法院。
中    華    民    國    97    年    7     月    4     日
                  刑事第一庭  書  記  官  湯惠芳
                              審判長法官  王福康
以上正本證明與原本無異。
本判決除有刑事訴訟法第455條之4第1項第1款、第2款、第4款、
第6款、第7款所定情形之一，或違反同條第2項規定者外，不得
上訴。
如有前揭除外情形，對於本件判決如有不服，應於收受本判決後
10日內向本院提出上訴書狀，其未敘述上訴理由者，並得於提起
上訴後10日內向本院補提理由書狀（均須按他造當事人之人數附
繕本）「切勿逕送上級法院」。
中    華    民    國    97    年    7     月    4     日
                              書  記  官  湯惠芳
甲會
（會期自92年10月5日起至96年12月5日止，含會首共計51會，每
  會10,000元，採內標制，每月5日開標）
┌──┬───────┬────┬─────┬─────────────┬─────────┐
│編號│被冒標會員姓名│得標日期│標      金│詐      欺      所      得│左列詐欺所得之總和│
│    │  冒名        │        │（新臺幣）│（活會會員交付之會款總額）│                  │
├──┼───────┼────┼─────┼─────────────┼─────────┤
│一  │庚○○        │94.09.05│  2,500元 │（10,000-0000）x（51-24） │202,500元         │
│    │              │(第24會 │          │  202,500元               │                  │
│    │              │）      │          │                          │                  │
└──┴───────┴────┴─────┴─────────────┴─────────┘
乙會
（會期自93年2月15日起至95年5月15日止，含會首共計35會，每
  會5,000元，採內標制，每月15日開標，且於每年2、6 、10月
  之15日各加標1次）
┌──┬───────┬────┬─────┬─────────────┬─────────┐
│編號│被冒標會員姓名│得標日期│標      金│詐      欺      所      得│左列詐欺所得之總和│
│    │              │        │（新臺幣）│（活會會員含己○○交付之會│                  │
│    │              │        │          │款總額）                  │                  │
├──┼───────┼────┼─────┼─────────────┼─────────┤
│ 一 │己○○        │94.07.15│ 1,100元  │（0000-0000）x（35-23＋1）│  50,700元        │
│    │              │(第23會 │          │  50,700元                │                  │
│    │              │）      │          │                          │                  │
│    │              │        │          │                          │                  │
│    │              │        │          │                          │                  │
└──┴───────┴────┴─────┴─────────────┴─────────┘
丙會
（會期自93年10月1日起至94年11月11日止，含會首共計41會，
  每會3,000元，採內標制 ，於每月1日、11日及21日開標）
┌──┬───────┬────┬─────┬─────────────┬─────────┐
│編號│被冒標會員姓名│得標日期│標      金│詐      欺      所      得│左列詐欺所得之總和│
│    │  冒名        │        │（新臺幣）│（活會會員交付之會款總額）│                  │
├──┼───────┼────┼─────┼─────────────┼─────────┤
│ 一 │庚○○        │93.11.21│  750元   │（0000-000）x（41-6）     │   78,750元       │
│    │              │(第6會）│          │  78,750元                │                  │
│    │              │        │          │                          │                  │
│    │              │        │          │                          │                  │
└──┴───────┴────┴─────┴─────────────┴─────────┘
丁會
（會期自93年12月1日起至95年11月1日止，含會首共計24會，每
  會30,000元，採內標制，於每月1日開標）
┌──┬───────┬────┬─────┬─────────────┬─────────┐
│編號│被冒標會員姓名│得標日期│標      金│詐      欺      所      得│左列詐欺所得之總和│
│    │  冒名        │        │（新臺幣）│（活會會員交付之會款總額）│                  │
├──┼───────┼────┼─────┼─────────────┼─────────┤
│ 一 │庚○○        │94.02.01│  6,700元 │（00000-0000）x（24-3－2）│  1,199,200元     │
│    │              │(第3會) │          │  442,700元               │                  │
│    │              │        │          │                          │                  │
│    │              │        │          │                          │                  │
├──┼───────┼────┼─────┼─────────────┤                  │
│ 二 │戊○○        │94.05.01│  7,300元 │（00000-0000）x（24-6－1）│                  │
│    │              │(第6會）│          │  385,900元               │                  │
│    │              │        │          │                          │                  │
│    │              │        │          │                          │                  │
├──┼───────┼────┼─────┼─────────────┤                  │
│ 三 │丁○○        │94.06.01│  8,200元 │（00000-0000）x（24-7）   │                  │
│    │              │(第7會) │          │  370,600元               │                  │
│    │              │        │          │                          │                  │
│    │              │        │          │                          │                  │
└──┴───────┴────┴─────┴─────────────┴─────────┘


司法院資訊處製作；財團法人民間司法改革基金會備份。
